臺灣高等法院刑事判決　　　　　　 99年度上更(一)字第187號
上　訴　人
即　被　告　謝清彥
選任辯護人　賴俊榮律師
　　　　　　柯清貴律師
上列上訴人即被告因毒品危害防制條例案件，不服臺灣桃園地方
法院96年度訴字第644號，中華民國96年10月18日第一審判決（
起訴案號：臺灣桃園地方法院檢察署96年度偵字第1060號），提
起上訴，判決後，經最高法院發回，本院更為判決如下：
    主  文
原判決關於被告販賣第二級毒品、販賣第二級毒品未遂暨定執行
刑部分均撤銷。
謝清彥共同販賣第二級毒品，處有期徒刑柒年陸月，附表編號一
所示之第二級毒品沒收銷燬，附表編號二、編號五所示之物均沒
收，其中附表編號五所示之物如全部或一部不能沒收時，追徵其
價額，或以其財產抵償之，未扣案販賣第二級毒品所得新臺幣貳
仟元應與林正偉連帶沒收之，如全部或一部不能沒收時，以其財
產抵償之；又共同販賣第二級毒品，處有期徒刑柒年肆月，附表
編號一所示之第二級毒品沒收銷燬，附表編號二、編號五所示之
物均沒收，其中附表編號五所示之物如全部或一部不能沒收時，
追徵其價額，或以其財產抵償之，未扣案販賣第二級毒品所得新
臺幣壹仟元應與林正偉連帶沒收之，如全部或一部不能沒收時，
以其財產抵償之；又共同販賣第二級毒品，未遂，處有期徒刑肆
年貳月，附表編號一所示之第二級毒品沒收銷燬，附表編號二、
編號五所示之物沒收，其中附表編號五所示之物如全部或一部不
能沒收時，追徵其價額，或以其財產抵償之。應執行有期徒刑拾
肆年，附表編號一所示之第二級毒品、編號三所示之第一級毒品
沒收銷燬，附表編號二、編號四、編號五所示之物均沒收，其中
附表編號五所示之物如全部或一部不能沒收時，追徵其價額，或
以其財產抵償之，未扣案販賣第二級毒品所得新臺幣參仟元應與
林正偉連帶沒收之，如全部或一部不能沒收時，以其財產抵償之
。
    事  實
一、謝清彥明知海洛因、甲基安非他命分屬毒品危害防制條例第
    2條第2項第1款、第2款所定之第一級、第二級毒品，不得製
    造、運輸、販賣及持有，竟於民國95年10月2日前往屏東墾
    丁遊玩前即同日凌晨3時28分許，以其所持用之0000000000
    號行動電話撥打林正偉（林正偉販賣第二級毒品部分，業經
    分別判處有期徒刑7年3月、7年2月、4年，另所犯持有第一
    級毒品部分，判處有期徒刑6月，減為有期徒刑3月，並定應
    執行刑有期徒刑9年6月確定在案）所持用之0000000000號行
    動電話，央請林正偉代為保管海洛因及甲基安非他命，經林
    正偉應允後，謝清彥本欲將海洛因及甲基安非他命帶至桃園
    縣平鎮市○○路○段林正偉工作之加油站，惟後謝清彥因故
    不克前往，遂以電話聯絡林正偉至其位於桃園縣中壢市○○
    ○街40號住處，林正偉即依約於同日上午7時餘許至謝清彥
    上開住處，謝清彥即將其於某不詳時間、地點，自不詳之人
    處所取得而持有之第一級毒品海洛因5包（合計驗餘淨重
    0.70公克，外包裝袋5個總重0.96公克）、第二級毒品甲基
    安非他命22包（起訴書誤載為安非他命，其中3包之甲基安
    非他命重量不詳，另19包之甲基安非他命含袋總毛重12.50
    公克，淨重8.89公克，取0.10公克鑑定用罄，驗餘總淨重
    8.79公克，外包裝袋19個總重約3.61公克），交予林正偉保
    管，林正偉收受後，旋將之攜回桃園縣平鎮市○○路○段440
    巷52號2樓住處為謝清彥保管而與謝清彥共同持有之（起訴
    書誤載謝清彥交付前開海洛因、甲基安非他命之時、地為95
    年10月1日凌晨5時許，在桃園縣平鎮市○○路○段加油站前
    ）。於95年10月2日當日，謝清彥以其使用之0000000000號
    、0000000000號行動電話與林正偉使用之0000000000號電話
    聯絡，要求林正偉與其共同販賣第2級毒品甲基安非他命，
    林正偉同意後，即與謝清彥共同分別基於意圖營利而販賣第
    2級毒品之犯意聯絡，先由謝清彥以其使用之上開行動電話
    與不詳之毒品買方聯繫後，再撥打林正偉使用之0000000000
    號行動電話，指示林正偉分別於同日上午10時30分許、下午
    2時許，各攜帶重量不詳之甲基安非他命2小包、1小包，至
    桃園縣平鎮市○段409號掬水軒食品股份有限公司前，交予姓
    名年籍不詳之成年男子各1人，並向前開購買毒品之成年男
    子各收受現金新臺幣（下同）2,000元、1,000元。嗣於同日
    下午4時15分許，林正偉再依謝清彥之指示，攜帶甲基安非
    他命1小包（約毛重1.11公克）至上開處所，欲以5,000元之
    代價出售予姓名年籍不詳之成年人，尚未交付毒品之際，即
    為警當場查獲，並在林正偉身上扣得上開甲基安非他命1小
    包。再經林正偉帶同警方前往其桃園縣平鎮市○○路○段440
    巷52號2樓住處搜索，當場又查扣上開謝清彥所交付之海洛
    因5小包（海洛因合計驗餘淨重0.70公克，外包裝袋5個總重
    0.96公克）、甲基安非他命18小包（連同林正偉身上扣得之
    甲基安非他命共19小包，甲基安非他命合計淨重8.89公克，
    取0.10公克鑑定用罄，餘8.79公克，外包裝袋19個總重約
    3.61公克），始悉上情。
二、案經桃園縣政府警察局平鎮分局報請臺灣桃園地方法院檢察
    署檢察官偵查起訴。
    理  由
一、程序（即證據能力）部分：
    按「被告以外之人，於審判外之言詞或書面陳述，除法律有
    規定者外，不得作為證據，刑事訴訟法第159條第1項定有明
    文，而所謂法律有規定者，即包括同法第159條之1至之5所
    規定傳聞證據具有證據能力之例外情形。故如欲採被告以外
    之人於審判外之言詞，即如警詢或檢察官偵查中之言詞為證
    據時，必須符合法律所規定之例外情形，方得認其審判外之
    陳述有證據能力」，最高法院著有94年度台上字第948號判
    決可資參照。本件證人即共犯林正偉之警詢筆錄，係被告以
    外之人，於審判外之陳述，屬傳聞證據，且被告之辯護人於
    原審準備程序時即對於上開證據表示無證據能力，自與刑事
    訴訟法得例外取得證據能力之規定不符，依刑事訴訟法第
    159條第1項規定，該項證據方法應予排除，不得作為本案證
    明被告有罪之依據。至其餘公訴人所引用之卷證（包含人證
    、文書證據及物證等證據），並無證據證明係公務員違背法
    定程序所取得，且被告及其辯護人於原審、本院審判程序均
    未就其證據能力聲明異議（僅爭執證人林正偉所為之陳述是
    否實在，屬證明力之問題），而上開證據亦無刑事訴訟法第
    159條之4之顯有不可信之情況與不得作為證據之情形，從而
    ，依刑事訴訟法第159條至159條之5之規定，本件認定事實
    所引用之本件卷證上開證據（包含人證、文書證據及物證等
    證據），均有證據能力。
貳、實體方面：
一、訊據上訴人即被告謝清彥（下稱被告）矢口否認有持有第1
    級毒品海洛因及販賣第2級毒品甲基安非他命之犯行，辯稱
    ：伊沒有與林正偉共同販賣第二級毒品，通聯紀錄僅能證明
    伊與林正偉間確有於紀錄內所載之時間點，以行動電話通聯
    ，但不能證明被告有販賣毒品之行為。況本件主要係依林正
    偉之供述，而林正偉就販賣毒品之代價為何、交付毒品之地
    點等前後不一，且其遭警查獲扣案之毒品並非伊所有，伊也
    沒有將扣案之毒品交給林正偉云云。惟經查：
（一）被告於在上開時、地交付海洛因及甲基安非他命並央請林
      正偉代為保管，且指示林正偉分別於95年10月2日上午10
      時30分許、下午2時許、下午4時15分許前往桃園縣平鎮市
      ○段409號前，以2,000元、1,000元、5,000元之代價交付
      第2級毒品予不詳之毒品買方，最後一次尚未交付毒品即
      為警查獲等情，業據證人林正偉於檢察官偵查中及原審審
      理時證述綦詳（見偵字第20799號卷第35至36頁、原審卷
      第53至73頁），且扣案之白色粉末5包，經送請法務部調
      查局鑑驗結果，均含第一級毒品海洛因成分（合計驗餘淨
      重0.70公克，空包裝總重0.96公克），有該局95年11月4
      日調科壹字第09503032510號函一紙在卷可稽，另扣案之
      白色結晶體19小包，經送請內政部刑事警察局鑑定結果，
      均含第二級毒品安非他命成分（驗前總毛重12.50公克，
      取0.10公克鑑定用罄，包裝塑膠袋總重約3.61公克），亦
      有該局95年11月8日刑鑑字第0950154 400號鑑定書各1份
      在卷可稽（見偵字第20799號卷第84頁、第98頁）。此外
      ，復有現場照片、扣案毒品之照片被告所使用之
      0000000000號行動電話及證人林正偉所使用之00000000
      00號行動電話雙向通聯紀錄在卷可佐。
（二）被告雖以上述情詞置辯，惟查：證人林正偉就被告交付毒
      品與伊保管、被告指示伊交付毒品予買受人及收取之金額
      等情節，其前後證述內容，並無重大瑕疵或矛盾，且互核
      證人林正偉之供述與被告及證人林正偉所使用行動電話通
      聯紀錄（其中行動電話0000000000號門號為被告向臺灣大
      哥大電信公司申辦，行動電話0000000000號門號為被告之
      母張美蓮向和信電訊股份有限公司所申辦，有上開門號之
      申辦人資料在卷可參，見偵字第20799號卷第110、115頁
      ），被告所使用之000 0000000號行動電話與證人林正偉
      所使用之0000000000號行動電話分別於95年10月2日之凌
      晨零時25分、44分、凌晨1時5分、上午7時10分、9時44分
      、59分、10時7分、中午12時13分、41分、42分、下午1時
      11分、20分有通話紀錄；被告所使用之另支0000000000號
      行動電話與證人林正偉所使用0000000000號行動電話亦分
      別於95年10月2日之凌晨3時28分、下午2時3分、19分、47
      分、57分、下午3時8分、21分、35分、50分、59分、下午
      4時5分、7分有通話紀錄等情，亦有上開0000000000號、
      0000000000號行動電話雙向通聯紀錄在卷可佐，足見證人
      林正偉證稱被告指示其於95年10月25日上午10時30分許、
      下午2時許、下午4時15分許從事毒品交易前，均與證人林
      正偉有頻繁之聯繫等語相符，則被告於該日前往墾丁地區
      ，其於出發前、後與證人林正偉聯絡十分頻繁密集，且其
      中有數通於凌晨之通話，衡情被告與證人林正偉如此急於
      深夜及頻繁之聯繫，非為上開保管、販賣毒品之事宜，而
      僅係單純聊天，顯與常情相悖。況證人林正偉就其分別於
      95年10月2日10時30分許、14時許、16時許，在平鎮市○
      ○路○段409號（掬水軒食品股份有限公司）交付毒品予2
      名姓名不詳之成年男子，並向該2名男子分別收取2,000
      元、1,000元，並於同日16時許在同一地點欲交付毒品給
      買受人，並向其收5,000元，惟被警方查獲等情，業據證
      人林正偉於檢察官偵查中及原審審理時證述明確（見偵字
      第2079 9號卷第35頁、57、58頁），且互核其前後所證述
      之情節大致相符。被告上開所辯，無非事後卸責之詞，不
      足採信。
（三）被告雖於原審時辯稱：證人林正偉為脫免罪責而誣攀云云
      ；於本院審理中另辯稱：其與證人林正偉因購買安非他命
      代墊款而有爭吵云云。惟證人林正偉於95年10月2日下午4
      時15分許，在桃園縣平鎮市○○路○段409號前為警查獲時
      ，警方僅在其身上查獲甲基安非他命1包，並未當場查獲
      林正偉交易毒品之舉，亦據證人即當日查獲之員警黃群臺
      於原審審理林正偉販賣毒品案件時證述明確，則證人林正
      偉為警查獲當時，並無明確事證顯示其從事交易毒品，充
      其量僅持有毒品，相較販賣、轉讓毒品犯行，二者刑度相
      差甚鉅，衡情若非被告確有指示證人林正偉交付甲基安非
      他命及收取金錢之事，林正偉斷無虛構被告交付海洛因、
      甲基安非他命、K他命及指示其販賣甲基安非他命等情，
      而致自身罹於販賣毒品重罪之理。且按毒品危害防制條例
      第17條所規定供出毒品來源，因而破獲者，得減輕其刑，
      其立法用意，旨在鼓勵被告供出其所製造、運輸、販賣或
      持有之毒品來源，俾追究出該毒品之前手，以澈底清除毒
      品氾濫，而故所謂「供出毒品來源」係指具體供出上游之
      毒品來源，以防止毒品之蔓延而言。如僅供出共犯，而未
      供出上游之毒品來源，即不得依前開法條減輕其刑（參最
      高法院95年台上第489號判決意旨），本件證人林正偉僅
      供述共犯，並無另破獲毒品來源，自亦不合該條減輕其刑
      之規定。況被告亦因本案經檢察官向原審法院聲請羈押獲
      准，於96年1月18日起遭羈押，迄至同年3月8日始停止羈
      押釋放，旋於96年3月15日即前往臺灣桃園看守所接見證
      人林正偉，並與證人林正偉有如下之對話：「被告：外面
      有沒有我要幫你什麼？我出來了你知道嗎？林正偉：我知
      道，我那一次有看到你，開庭回來的時候我有看到你啊，
      你就跟在我後面。被告：你怎麼會看到我？會不會害我？
      林正偉：因為我全部講出來。被告：啥啊？會不會講到我
      ？林正偉：我把所有事…，沒有。被告：那就順其自然，
      是不是20號要開庭？林正偉：對啊。」、「林正偉：證人
      ？就是那個加油站同事。他現在就是出來幫我講話。被告
      ：誰？林正偉：就是加油站同事。被告：我有看過嗎？林
      正偉：啥？被告：那個喔。林正偉：對啊。被告：他說我
      賣毒品喔，還是怎樣？林正偉：現在他只是證明那些東西
      不是我的，這樣而已。被告：那有說我賣過，還是對我不
      利怎樣？林正偉：他現在只是說，我那個朋友怎麼講，證
      明那些東西不是我的這樣而已。」、「被告：我能幫忙．
      ．．，你不要再訴願了，你的證詞已經是這樣了，你知道
      我是學法律的，不要再改了，再改只會對你不利而已。所
      以你之前講怎樣就怎樣，不要再講對你有利或不利，我的
      部分也是一樣。那現在你說東西可能是我的，我現在的心
      情，就是從頭到尾否認東西是我的，東西跟我沒有關係，
      那你要舉證的部分，就照你們講的嘛。林正偉：我就照原
      來那樣講就對。被告：對啊。我當然不會承認這東西是我
      的，這利害關係非常大。那還有需要幫忙什麼啊？」，有
      原審勘驗筆錄1份在卷可參（見原法院96年度訴字第366號
      案件96年5月18日審判筆錄第14頁），衡情果被告與林正
      偉間確有如上述其所自陳之因購毒之金錢糾紛而有爭吵，
      又果被告確未有林正偉所稱交付、販賣毒品之事，其知悉
      林正偉為前開指述，而面對林正偉時應有怨恨之情，更無
      前往探視林正偉或與林正偉接觸之必要，然被告竟一反常
      態前去探望林正偉，且觀諸前開對話，被告非但未指責林
      正偉所稱其交付、販賣毒品之事，反探詢林正偉開庭時所
      述情節，並進而與林正偉勾串供述情節及日後應訊立場態
      度，並關切林正偉是否需其幫忙，要與一般人遭受誣陷入
      罪之反應大相逕庭，被告所辯證人林正偉恐為脫免罪責而
      誣攀或與林正偉因購毒之金錢糾紛而有爭吵等情，顯屬無
      稽，其執此爭辯，亦屬無據。
（四）證人黃柏元於本院前次審理時固證稱：伊當天與被告以電
      話聯絡係單純聊天等語；證人陳靜如於本院審理中固證稱
      ：其六、七年前認識被告，彼此有以電話或網路聯絡，95
      年間很少聯絡，都是被告主動聯繫的，不認識林正偉，未
      向被告買過毒品，亦未與被告聯絡後至平鎮掬水軒公司前
      向他人購買毒品等語；證人陳偉民於本院審理中證稱：00
      00000000號手機是伊公司員工李志強、劉德煌、蔡金生等
      人使用的，該3人無法聯絡亦無資料可供查證，伊不認識
      被告亦沒有與被告聯絡過等語；證人李慶群於本院審理中
      證稱：曾於出遊時見過被告，但不認識，未與被告聯絡過
      等語；證人黃建勛於本院審理中證稱：約於95、96年間認
      識被告，但不熟，很少與被告聯絡，忘記0000000000手機
      是否伊所使用，95年間是伊朋友以0000000000手打給被告
      等語；證人戴珮宜於本院審理中證稱：不認識被告或林正
      偉，0000000000號手機是伊小孩黃詩帆使用，非伊使用等
      語。惟上述證人黃柏元、陳靜如、陳偉民、李慶群、戴珮
      宜等人之供述，或係就證人個人與被告間之聯絡狀況為陳
      述或陳稱不認識被告等語，於法要非得遽以排除被告有指
      示證人林正偉將毒品送至指定之地點交予證人黃柏元以外
      之人，是證人黃柏元、陳靜如、陳偉民、李慶群、戴珮宜
      等人之上述證述，於法尚不足採為有利被告之認定。而證
      人江朝榮、許愛慧、邱奕魁、岳立偉等人業經本院多次傳
      拘無著，無法訊問，有送達證書、本院拘票在卷為憑，均
      附此敘明。
（五）綜上所述，被告上述否認犯之所辯，要無可採。本案事證
      明確，被告之犯行洵堪認定。
二、核被告指示林正偉於95年10月2日上午10時30分許、下午2時
    許所為販賣甲基安非他命之行為，均係犯毒品危害防制條例
    第4條第2項之販賣第二級毒品罪；又核被告指示林正偉於95
    年10月2日下午4時15分許攜帶甲基安非他命進行交易，然未
    及交付甲基安非他命予買方及收取價金前即為警查獲之所為
    ，係毒品危害防制條例第4條第6項、第2項販賣第二級毒品
    未遂罪。被告販賣第二級毒品甲基安非他命前持有毒品甲基
    安非他命之低度行為，為販賣之高度行為所吸收，不另論罪
    。被告上開販賣第二級毒品罪既遂2次及未遂1次等犯行間，
    與證人林正偉有犯意之聯絡及行為之分擔，均為共同正犯。
    被告指示證人林正偉於95年10月2日下午4時15分許攜帶甲基
    安非他命進行交易，然未及交付甲基安非他命予買方及收取
    價金前即為警查獲，尚屬未遂階段，應依刑法第25條第2項
    之規定，減輕其刑。被告所犯上開販賣第二級毒品既遂2次
    及未遂1次3罪，犯意各別，行為互殊，為數罪，應予分論併
    罰。
三、原審以被告本案事證明確，而予論科，固非無見。惟查，犯
    毒品危害防制條例第4條至第9條、第12條、第13條或第14
    條第1項、第2項之罪者，其供犯罪所用或因犯罪所得之財物
    ，均沒收之，如全部或一部不能沒收時，追徵其價額或以其
    財產抵償之，該條例第19條第1項定有明文。原審判決就未
    扣案如其附表編號五所示行動電話2支（不含ＳＩＭ卡），
    認分別係被告及林正偉所有，供販賣甲基安非他命所用之
    物，應依上開規定於被告販賣第二級毒品二罪及販賣第二級
    毒品未遂等項下均諭知沒收，如全部或一部不能沒收時，追
    徵其價額，然疏未依該規定同時諭知「或以其財產抵償之」
    ，尚有未洽。被告上訴意旨，仍執陳詞否認犯罪，固非可採
    ；惟原判決既有上述可議，即屬無可維持，應由本院將原判
    決關於被告販賣第二級毒品、販賣第二級毒品未遂暨定執行
    刑部分均撤銷。爰審酌被告正值青壯，且受有相當教育，自
    可以己力循正途以營生，竟為圖私利而與林正偉共同販賣第
    2級毒品，戕害他人身心，且本案毒品均係被告所有，亦係
    被告與購毒者交涉議價，被告居於主導地位，其犯罪情節顯
    較林正偉為重，併衡其素行、所持有毒品兼有海洛因、甲基
    安非他命2種，數量非寡，犯罪後共犯林正偉指述歷歷情況
    下猶狡言否認，並與共犯林正偉勾串證詞，顯毫無悔意，態
    度極其惡劣等一切情狀，分別就其共同販賣第二級毒品既遂
    部分，各量處如主文第2項所示之刑並定應執行之刑，以示
    懲儆。又被告本案犯罪時間雖均在96年4月24日以前，惟其
    中所犯毒品危害防制條例第4條第2項、第6項之販賣第二級
    毒品既、未遂部分，係屬中華民國九十六年罪犯減刑條例第
    3條第7項所規定不得減刑之罪，且其宣告刑逾有期徒刑1年6
    月，自不得依上開條例減刑。扣案附表編號1、3所示之甲基
    安非他命、海洛因，分係毒品危害防制條例所規定之第2級
    毒品、第1級毒品，應依毒品危害防制條例第18條第1項前段
    沒收銷燬之。附表編號2、4所示之外包裝袋，均係被告謝清
    彥所有，具有防止毒品潮濕、裸露且便於攜帶以利持有、販
    賣之用，且可與其內毒品分別秤重，顯見並非不可析離，附
    表編號2所示之甲基安非他命外包裝應依毒品危害防制條例
    第19條第1項規定諭知沒收，附表編號4所示之海洛因外包裝
    應依刑法第38條第1項第2款諭知沒收。附表編號5搭配
    0000000000號門號之行動電話（不含SIM卡）1具，為被告所
    有之物，搭配0000000000號門號之行動電話（不含SIM卡）1
    具，為證人即共犯林正偉所有之物，且係供渠等聯絡以共同
    販賣第二級毒品所用之物，業已論述如前，併依毒品危害防
    制條例第19條第1項規定宣告沒收，如全部或一部不能沒收
    時，追徵其價額，或以其財產抵償之而0000000000號、
    0000000000號SIM卡各1張，係屬電信公司所有供客戶使用，
    非屬被告或共犯林正偉所有之物，爰不予沒收（參見最高法
    院96年度臺上字第1號判決）。至0000000000號行動電話，
    係被告之母所有，非被告所有之物，爰不就此為沒收之諭知
    。另被告與共犯林正偉共同販賣甲基安非他命所得之1,000
    元、2,000元，雖未扣案，依毒品危害防制條例第19條第1項
    規定宣告沒收，如全部或一部不能沒收時，以其財產抵償之
    。
據上論斷，應依刑事訴訟法第369條第1項前段、第364條、第299
條第1項前段，毒品危害防制條例第4條第2項、第6項、第18條第
1項前段、第19條第1項，刑法第11條、第28條、第25條第2項、
第51條第5款、第38條第1項第2款，中華民國九十六年罪犯減刑
條例第2條第1項第3款、第7條、第11條，判決如主文。
本案經檢察官劉文水到庭執行職務。
中    華    民    國   100    年    6     月    30    日
                  刑事第十八庭審判長法  官  吳鴻章
                                    法  官  汪梅芬
                                    法  官  林銓正
以上正本證明與原本無異。
如不服本判決，應於收受送達後10日內向本院提出上訴書狀，其
未敘述上訴之理由者並得於提起上訴後10日內向本院補提理由書
（均須按他造當事人之人數附繕本）「切勿逕送上級法院」。
                                    書記官  張淨卿
中    華    民    國   100    年    7     月    4     日
附錄：本案論罪科刑法條全文
毒品危害防制條例第4條
製造、運輸、販賣第一級毒品者，處死刑或無期徒刑；處無期徒
刑者，得併科新臺幣 2 千萬元以下罰金。
製造、運輸、販賣第二級毒品者，處無期徒刑或 7 年以上有期
徒刑，得併科新臺幣 1 千萬元以下罰金。
製造、運輸、販賣第三級毒品者，處 5 年以上有期徒刑，得併
科新臺幣 7 百萬元以下罰金。
製造、運輸、販賣第四級毒品者，處 3 年以上 10 年以下有期
徒刑，得併科新臺幣 3 百萬元以下罰金。
製造、運輸、販賣專供製造或施用毒品之器具者，處 1 年以上
7 年以下有期徒刑，得併科新臺幣 1 百萬元以下罰金。
前五項之未遂犯罰之。
附表：
┌──┬───────────────────────────┐
│編號│                        物  品                        │
├──┼───────────────────────────┤
│ 1  │第2級毒品甲基安非他命淨重8.89公克，取其中0.10公克鑑定 │
│    │用罄，驗餘淨重8.79公克                                │
├──┼───────────────────────────┤
│ 2  │編號1之甲基安非他命外包裝19個（總重3.61公克）         │
├──┼───────────────────────────┤
│ 3  │第1級毒品海洛因（驗餘淨重0.70公克）                   │
├──┼───────────────────────────┤
│ 4  │編號3之海洛因外包裝5個（總重0.96公克）                │
├──┼───────────────────────────┤
│ 5  │未扣案行動電話2 支（分別搭配0000000000門號、0000000000│
│    │號，不含SIM 卡）均沒收，如全部或一部不能沒收時，追徵其│
│    │價額                                                  │
└──┴───────────────────────────┘